

Contact

Mor

Montpellier



mailys.condamy.1996@gmail.com



Permis B, véhiculée

Soft-Shills

- Engagement
- Méthodologie
- Créativité
- Communication bienveillante
- Capacité à actualiser ses connaissances
- Fiabilité & discrétion
- Pensée critique

Hard-Skills

- Conception & intégration UI
- Design responsif
- Sécurisation des données owasp
- Optimisation SEO
- Création et implémentation API Rest

Stack technique

HTML5 (sémantique) JavaScript (ES6) CSS/CSSinJS (Sass, Bootstrap)

ReactJS React Router, Hooks Material UI Axios Méthodologie BEM

NodeJS (Express) mongoDB (Mongoose, Atlas) mySql (Sequelize, phpMyAdmin)

GitFlow Postman





Maïlys Condamy

DÉVELOPPEUSE FRONT-END / INTÉGRATRICE WEB

About me

J'ai pour objectif d'affiner mes compétences en JavaScript, notamment dans le cadre du développement d'interfaces utilisateurs dynamiques en ReactJs. J'adopte un état d'esprit coopératif et souhaite enrichir mon expérience. Je place le référencement et la performance au centre de ma réflexion.

Formations

DÉVELOPPEUR WEB

Titre Professionnel RNCP de niveau 5

Openclassrooms | 2020-2021

- Intégration maquettes (Sass)
- Frontend site e-commerce (JS, Bootstrap)
- Backend site d'avis gastronomiques (NodeJs, Express)
- Construction réseau social d'entreprise (NodeJs, React)

SECRETAIRE MEDICALE ET MEDICO-SOCIALE

Titre Professionnel RNCP de niveau 4 *CNED I 2018*

BACCALAUREAT TECHNOLOGIQUE

Sciences Techniques du Management et de la Gestion (option gestion/finance) Lycée Jean Jaurès (34) I 2015

Expériences professionnelles

SECRETAIRE MEDICALE (1 an & 4 mois)

Laboratoire de biologie médicale

Biopôle 34 I Castelnau-le-Lez Février à septembre 2020

Laboratoire de biologie médicale Service cytogénétique

Labosud I Montpellier Novembre 2019 à février 2020

Centre de rééducation neurologique

Propara I Montpellier I Juillet à Août 2019

CHU Lapeyronie | Service médecine nucléaire

Montpellier I Mai à juillet 2019

EMPLOYÉE POLYVALENTE DE RESTAURATION (2 ans & 9 mois)

ELIOR Concessions Gares

Avril 2017 à septembre 2018 I Montpellier

IKEA Meubles

Janvier 2016 à avril 2017 I Montpellier

